臺灣彰化地方法院刑事判決　　　　　　 96年度交訴字第152號
公　訴　人　台灣彰化地方法院檢察署檢察官
被　　　告　乙○○
上列被告因過失致死案件，經檢察官提起公訴（96年度偵字第
8752號），本院依簡式審判程序判決如下：
    主    文
乙○○因過失致人於死，處有期徒刑柒月。緩刑參年。
    事    實
一、乙○○於民國96年9月9日12時30分許，駕駛車牌號碼7322-
    SL號自用小客車欲前往彰化市，於同日12時35分許，沿彰化
    市○○路○段由南往北方向，行駛至彰化市○○路○段301號
    榮民養護中心前之彎道時，理應遵守道路交通標線之指示，
    不得在劃有分向限制線、禁止超車標線之路段跨越駛入來車
    之車道或超車，並注意車輛行駛時之車前狀況，隨時採取必
    要之安全措施，且依當時情形，天氣晴朗，有日間自然光線
    、視距良好、柏油路面乾燥無缺陷及無障礙物，亦無其他不
    能注意之情形，竟疏於注意而貿然超越前車，跨越雙黃實線
    行駛對向車道，適有林青華騎乘車牌號碼KGV-877號重型機
    車由同路段之對向車道駛來，乙○○駕駛前開自用小客車剎
    避不及，其車頭正前保險桿直接撞擊機車車頭，致林青華彈
    起並飛撞其自用小客車前擋風玻璃後，彈落路邊人行道，而
    受有血胸、腹內出血、開放型骨盆骨折、四肢骨折等傷害，
    經送醫後不治死亡。乙○○於肇事後立即報警處理，於彰化
    縣警察局彰化分局員警到場處理時，在未經有偵查犯罪職權
    機關或公務員發覺其為犯人前，主動陳明其為肇事者而自首
    ，進而接受裁判。
二、案經台灣彰化地方法院檢察署檢察官據報相驗後偵查起訴。
    理    由
一、查本件被告乙○○所犯係死刑、無期徒刑、最輕本刑為3年
    以上有期徒刑或高等法院管轄第一審案件以外之罪，被告於
    本院行準備程序時就被訴事實為有罪之陳述，本院合議庭依
    刑事訴訟法第273條之1第1項規定，裁定改由受命法官獨任
    行簡式審判程序，先予敘明。
二、上開事實，業據被告乙○○於警詢、偵訊及本院審理時坦承
    不諱，核與證人即被害人之子甲○○於警詢中證述之情節相
    符，並有道路交通事故調查報告表（一）、（二）、道路交
    通事故現場圖、台灣彰化地方法院檢察署檢察官勘驗筆錄、
    檢驗報告書、相驗屍體證明書、財團法人彰化基督教醫院非
    病死者司法相驗病歷摘要、急診診療記錄、現場照片12紙、
    相驗照片9紙在卷可稽。按雙黃實線，設於路段中，用以分
    隔對向車道，並雙向禁止超車、跨越或迴轉；分向限制線，
    用以劃分路面成雙向車道，禁止車輛跨越行駛，並不得迴轉
    。本標線為雙黃實線，線寬及間隔均為10公分。除交岔路口
    或允許車輛迴轉路段外，均整段劃設之，道路交通標誌標線
    號誌設置規則第149條第1項第8款、第165條第1項、第2項載
    有明文。次按駕駛人駕駛汽車，應遵守道路交通標線之指示
    ；並注意車前狀況，隨時採取必要安全措施；在未劃設慢車
    道之雙向二車道而劃有分向限制線之路段行駛時不得駛入來
    車之車道內；在設有禁止超車標線之地段不得超車，道路交
    通安全規則第90條、94條第3項、第97條第1項第2款、第101
    條第1項第2款亦各定有明文。而依前揭道路交通事故調查報
    告表所示當時天候晴、路面乾燥、無缺陷，而依當時情形，
    並無不能注意之情事，竟疏未注意以致肇事，被告之駕駛行
    為顯有過失。又被害人之死亡係因本件車禍撞擊所致，被告
    之過失行為，與被害人之死亡結果間，亦具有相當因果關係
    。本件事證已明，被告上開犯行堪以認定，應依法論科。
三、核被告所為，係犯刑法第276條第1項之過失致死罪。被告於
    肇事後，立即報警處理，於彰化縣警察局彰化分局員警到場
    處理時，在未經有偵查犯罪職權機關或公務員發覺其為犯人
    前，主動陳明其為肇事者而自首，進而接受裁判，有彰化縣
    警察局受理各類案件紀錄表在卷可按，核與自首之要件相當
    ，依刑法第62條前段之規定得減輕其刑。爰審酌被告前無犯
    罪科刑紀錄，有台灣高等法院被告前案紀錄表在卷可參，素
    行尚端，惟其欲搶快，超越雙黃線駛入對向車道，致肇本件
    車禍，過失程度不可謂輕，導致被害人林青華死亡之結果，
    對被害人家屬造成無可彌補之傷痛，所生危害程度匪淺，惟
    肇事後已與被害人家屬達成民事和解，有彰化縣福興鄉調解
    委員會調解書1份附卷可佐，及犯後自始坦承犯行等一切情
    狀，量處如主文所示之刑。另被告素行良好，前未曾因故意
    犯罪受有期徒刑以上刑之宣告，此有台灣高等法院被告前案
    紀錄表1份在卷可稽，而其於犯後業與被害人家屬達成民事
    和解賠償，已如前述，其經此教訓後，當能知所警惕，而無
    再犯之虞，本院因認所宣告之刑，以暫不執行為適當，爰依
    刑法第74條第1項第1款之規定，宣告緩刑3年，以啟自新，
    並觀後效。
據上論斷，應依刑事訴訟法第273條之1第1項、第299條第1項前
段，刑法第276條第1項、第62條前段、第74條第1項第1款，刑法
施行法第1條之1，判決如主文。
本案經檢察官蔡明達到庭執行職務
中　　華　　民　　國　　96　　年　　11　　月　　30　　日
                  刑事第六庭      法  官  林欣苑
以上正本證明與原本無異。
如不服本判決，應於判決送達後10日內，向本院提出上訴書狀，
上訴書狀應「敘述具體上訴理由」，並按他造當事人之人數附繕
本。「切勿逕送上級法院」。
告訴人或被害人對於判決如有不服具備理由請求檢察官上訴者，
其上訴期間之計算係以檢察官收受判決正本之日期為準。
中　　華　　民　　國　　96　　年　　11　　月　　30　　日
                                  書記官  楊筱惠
附錄本案論罪科刑法條全文：
中華民國刑法第276條
（過失致死罪）
因過失致人於死者，處2年以下有期徒刑、拘役或2千元以下罰金
。
從事業務之人，因業務上之過失犯前項之罪者，處5年以下有期
徒刑或拘役，得併科3千元以下罰金。
